【裁判字號】    89,小上,102
【裁判日期】    891106
【裁判案由】    給付管理費
【裁判全文】
臺灣臺中地方法民事裁定  八十九年度小上字第一○二號
    上  訴  人  甲○○
    被上 訴 人  藝術皇家二期住戶管理員會
                            住.
    法定代理人  黃伯賢      住.
右當事人間給付管理費事件，上訴人對於中華民國八十九年九月二十五日本院台中簡
易庭八十九年度中小字第一三六五號小額民事判決，提起上訴，本院裁定如左：
    主      文
上訴駁回。
第二審訴訟費用新臺幣玖佰零玖元由上訴人負擔。
    理      由
一、本件上訴意旨略以：上訴人所有門牌號碼台中市北屯區○○○○街二四號房屋（
    下稱系爭房屋）係於民國八十九年六月二十九日取得房屋所有權，依公寓大廈管
    理條例第十條之規定，繼受人取得所有權後繼受房屋之一切權利及義務，而上訴
    人亦於八十九年八月七日及同年十月九日繳付取得系爭房屋所有權後之管理費，
    至原告於取得系爭房屋所有權之前之管理費，因上訴人在此之前對系爭房屋並無
    所有權及使用權，自無須負擔該筆管理費，被上訴人之主張顯屬無據云云。
二、按對於小額程序之第一審判決之上訴，非以其違背法令為理由，不得為之；又上
    訴狀內應記載上訴理由，表明（一）原判決所違背之法令及其具體內容。（二）
    依訴訟資料可認為原判決有違背法令之具體事實，民事訴訟法第四百三十六條之
    二十四第二項、第四百三十六條之二十五，分別定有明文。又所謂判決有違背法
    令，乃指判決不適用法規或適用不當，亦為同法第四百六十八條所明定，且此亦
    為小額事件之上訴程序所準用（民事訴訟法第四百三十六條之三十二第二項參照
    ）。而以判決有不適用法規或適用不當為上訴理由時，其上訴狀或理由書應有具
    體之指摘，並揭示該法規之條項或內容，若係成文法以外之法則，應揭示該法則
    之旨趣，倘為司法院解釋或最高法院之判例，則應揭示該判解之字號或其內容，
    如依民事訴訟法第四百六十九條所列第一款至第五款事由提起上訴時（第六款未
    準用，參照同法第四百三十六條之三十二第二項規定），其上訴狀或理由書應揭
    示合於該條款之事實，上訴理由狀如未依此項方法表明者，即難認為已對原判決
    之違背法令有具體之揭示，其上訴自難認為合法（最高法院七十一年台上字第三
    一四號判例要旨參照）。再按上訴不合程式或已逾期間或法律上不應准許者，第
    二審法院應以裁定駁回之。上開二規定於小額事件之上訴程序亦準用之，同法四
    百四十四條第一項、第四百三十六條之三十二第二項亦分別定有明文。
三、查本件上訴人雖提出如第一項上訴意旨所載事由，然核其內容僅係就原審判決之
    事實認定、證據取捨加以指摘，並未具體指出原判決違背任何法規條項之內容，
    揆諸前揭規定，上訴人之上訴即難認為合法，應予駁回。
四、據上論結，本件上訴為無理由，依民事訴訟法第四百三十六條之三十二第二項、
    第四百四十四條第一項、第四百三十六條之十九、第九十五條、第七十八條，裁
    定如主文。
中      華      民      國    八十九    年      十一    月      六      日
                              臺灣臺中地方法院民事第四庭
~B審判長法      官  王  銘
~B      法      官  林學晴
~B      法      官  王世華
右為正本係照原本作成
不得抗告
中      華      民      國    八十九    年      十一    月      六      日
~B法院書記官


司法院資訊處製作；財團法人民間司法改革基金會備份。
